【裁判字號】    90,交聲,26
【裁判日期】    900806
【裁判案由】    聲明異議
【裁判全文】
臺灣屏東地方法院交通事件裁定                        九十年度交聲字第二六號
    異  議  人  甲○○
    即受處分人
右列受處分人因違反道路交通管理處罰條例案件，對於交通部公路局高雄區監理所屏
東監理站九十年四月三十日屏監稽違駕字第八二－Ｖ00000000號裁決，聲明
異議，本院裁定如左：
    主  文
異議駁回。
    理  由
一、異議意旨略以：異議人即受處分人甲○○於民國九十年二月二十二日九時許，自
    屏東縣九如鄉○○街欲左轉九如路往屏東市方向行駛時，突遇葉錦緞違反交通規
    則騎乘腳踏車自家門口直接橫越馬路逆向行駛，致葉錦緞與異議人於快車道內側
    發生擦撞後受傷，嗣經送醫救治延至同年三月十九日上午八時二十分許不治死亡
    。惟異議人並無違反交通規則之處，故請求免罰云云。
二、按汽車行駛時，駕駛人應注意車前狀況，並隨時採取必要之安全措施，道路交通
    安全規則第九十四條第三項定有明文。又按違反道路交通安全規則，因而肇事致
    人死亡者，應吊銷其駕駛執照，且因此吊銷駕駛執照者，三年內不得考領駕駛執
    照。道路交通管理處罰條例第六十一條第一項第四款及第六十七條第三項亦分別
    定有明文。
三、經查：異議人甲○○於九十年二月二十二日上午九時許，在屏東縣九如仁愛街與
    九如路交岔路口，與騎乘腳踏車違反交通規則逆向行駛於快車道之葉錦緞擦撞，
    致葉錦緞受傷死亡乙節，業據異議人自陳在卷，並有本院九十年度交訴字第五六
    號判決影本附卷可稽。異議人雖不服交通部公路局高雄區監理所屏東監理站於九
    十年四月三十日所為之屏監稽違駕字第八二－Ｖ00000000號裁決，並以
    右開情詞為辯，然異議人轉彎「當時沒有（看到葉錦緞騎車過來），轉過去時才
    發現的」等情，已經異議人於本院調查中當庭供述無訛（本院九十年七月十八日
    訊問筆錄）；又該車禍肇事路段之分隔島上雖有設置有交通號誌交換控制箱，然
    未全然遮擋被告之視線，亦有現場照片附卷可參（影印自台灣屏東地方法院檢察
    署九十年度相字第一九七號卷第十一、十二頁）；而肇事地點天候晴朗、日間有
    自然光、視距良好、無障礙物等情，復經道路交通事故調查報告表記載明確，綜
    此足認肇事當時狀況，異議人並無不能注意之情事。惟異議人竟未注意被害人葉
    錦緞違規騎車而來，致發生本件事故，其有違反道路交通安全規則第九十四條第
    三項之行為應堪認定。異議人辯稱伊未有違反交通規則云云，尚無可採。又異議
    人對於本件事故之發生，既有如上所述之違規行為，故不得因被害人亦同有違反
    交通規則之行為而可免責。是交通部公路局高雄區監理所屏東監理站於九十年四
    月三十日所為屏監稽違駕字第八二－Ｖ00000000號裁決與前開法律規定
    尚無違背之處。
四、本件異議為無理由，應予駁回。爰依道路交通管理處罰條例第八十七條第二項，
    道路交通案件處理辦法第十九條，裁定如主文。
中      華      民      國九十      年      八      月     六     日
                                      臺灣屏東地方法院交通法庭
                                          法  官  王以齊
右正本證明與原本無異。
如不服本裁定應於收受送達後五日內向本院提出抗告書狀敘述抗告之理由抗告於台灣
高等法院高雄分院。
                                          書記官  林天化
中      華      民      國      九十      年      八      月     七     日


司法院資訊處製作；財團法人民間司法改革基金會備份。
